【裁判字號】    92,聲,1637
【裁判日期】    920630
【裁判案由】    返還提存物
【裁判全文】
臺灣地方法院民事裁定                            九十二年度聲字第一六三七號
    聲  請  人  乙○○
    相  對  人  甲○○
右當事人間聲請返還提存物事件，本院裁定如左：
    主  文
聲請駁回。
聲請程序費用由聲請人負擔。
    理  由
一、按訴訟終結後，供擔保人證明已定二十日以上之期間，催告受擔保利益人行使權
    利而不行使者，法院應依供擔保人之聲請，以裁定命返還其提存物，民事訴訟法
    第一百零四條第一項第二款定有明文。前開規定，於其他依法令供訴訟上之擔保
    者準用之，並為同法第一百零六條所規定。所謂訴訟終結，不問有無本案訴訟，
    在假扣押所供擔保之情形，因該擔保係為保障受擔保利益人因不當假扣押執行所
    受損害而設，倘執行法院已依假扣押裁定實施假扣押之執行，則在執行法院撤銷
    其執行程序前，受擔保利益人所受損害仍可能繼續發生，損害額既未確定，自無
    強令其行使權利之理。故在假扣押所供之擔保，供擔保人依民事訴訟法第一百零
    六條準用第一百零四條第一項第二款規定，聲請以裁定命返還其擔保金之場合，
    必供擔保人已撤回假扣押之執行，始得謂與民事訴訟法第一百零四條第一項第二
    款所定之「訴訟終結」相當，而得依該條款行使定期催告之權利。
二、本件聲請意旨略以：聲請人與相對人間請求侵權行為損害賠償事件，聲請人前遵
    本院八十九年度裁全字第八三四二號民事裁定為擔保假扣押，曾提供新台幣拾
    萬元為擔保金，並以本院九十年度存字第六六號提存事件提存在案；茲因聲請人
    之本案訴訟業經台灣高等法院八十四年度重訴字第六三號民事判決敗訴確定，聲
    請人已於九十二年五月一日委託律師發函定二十日以上期間催告受擔保利益人即
    相對人行使權利而未行使，為此聲請發還擔保金，並提出假扣押裁定、執行命令
    、台灣高等法院民事判決暨確定證明書、律師函、掛號郵件收件回執等件為證。
三、經查，本件聲請人主張依本院八十九度裁全字第八三四二號假扣押裁定，提存擔
    保金拾萬元而聲請對相對人之財產假扣押，除有前揭聲請人提出之證據足憑外
    ，並經調閱八十九年度裁全字第八三四二號、九十年度執全字第六七號假扣押卷
    宗查核屬實。則本件聲請人既係依假扣押裁定而提存擔保金並聲請對相對人之財
    產為假扣押，且執行法院亦已依聲請人之聲請實施假扣押之執行，揆諸前揭說明
    ，聲請人自應待假扣押之執行程序已撤銷或撤回假扣押之執行，始得依民事訴訟
    法第一百零四條第一項第二款規定，定二十日以上之期間催告相對人行使權利。
    然本件聲請人於九十二年五月一日催告相對人行使權利時，並未撤回假扣押之執
    行程序，執行法院亦未撤銷該假扣押之執行命令，有該案卷宗足憑，則聲請人所
    為之催告自不生催告之效力。從而，聲請人依上開條款規定聲請裁定命返還擔保
    金，即有未洽，自不能准許。
四、本件聲請不合法，並依民事訴訟法第九十五條、第七十八條，裁定如主文。
中      華      民      國    九十二    年      六      月    三十      日
                                        民事第四庭法      官  劉又菁
右為正本係照原本作成
如對本裁定抗告須於裁定送達後十日內向本院提出抗告狀
中      華      民      國    九十二    年      七      月    一        日
                                                  法院書記官  楊勝欽                                                                                                                                               E


司法院資訊處製作；財團法人民間司法改革基金會備份。
